---
title: "KMEANS"
output: pdf_document
date: "2024-05-30"
---

```{r setup, include=FALSE}
knitr::opts_chunk$set(echo = TRUE)
install.packages("factoextra")
library(factoextra)
library(ggplot2)
library (cluster)
```

## Imort the data

```{r}
data <- iris
anyNA(data)
# ALL colomn should be numeric
data_numeric <- data[, -5]
fviz_nbclust(data_numeric, kmeans, method = "wss")
kmeans_result <- kmeans(data_numeric, centers = 3, nstart = 25)
print(kmeans_result)
# 将聚类结果添加到原始数据中
data$Cluster <- as.factor(kmeans_result$cluster)

# 使用 factoextra 包的 fviz_cluster 函数可视化聚类结果
fviz_cluster(kmeans_result, data = data_numeric,
             ellipse.type = "convex", 
             geom = "point",
             stand = FALSE, 
             ggtheme = theme_minimal())
# 构建交叉表比较聚类结果与原始标签
table(data$Cluster, data$Species)
```

在 K-means 聚类算法中，nstart 参数表示算法开始运行时随机选择初始聚类中心的不同设置的次数。因为 K-means聚类的结果依赖于初始聚类中心的选择，不同的初始值可能会导致不同的聚类结果。因此，增加 nstart参数的值可以帮助找到更稳定和更优的聚类结果。\

具体解释\
随机初始化问题：K-means 聚类算法对初始聚类中心的位置非常敏感。不同的初始聚类中心可能导致不同的局部最优解。\
nstart 参数：nstart 参数告诉算法要运行多少次，每次都从不同的随机初始聚类中心开始。\
选择最佳结果：在所有运行中，算法会选择总的组内平方和（within-cluster sum of squares, WCSS）最小的一次结果作为最终聚类结果。\
